# 请教陈版关于关联方披露的问题

提问人：mazhiyuan 时间：2021-04-27 19:33:04
请教陈版：
公司拟创业板申报IPO，公司重要子公司的小股东系合伙企业，该合伙企业的实控人系子公司总经理。
请问该合伙企业的实控人是发行人关联方吗？如果上市中介要求依据”实质重于形式”原则将其认定为关联方，是否有夯实支撑？发行人不认为是关联方是否可有支撑拒绝其要求？

回答人：chenyiwei
由于重要子公司的总经理可以对该子公司具有重大影响，故应将该总经理及该合伙企业认定为发行人的关联方，与其发生的交易和往来作为关联方交易披露。